---
title: "開発一覧のプロット図"
output: html_notebook
---

## 必要なもの

```{r message=FALSE}
library(tidyverse)
library(leaflet)
source("code/plot_routine.R", encoding = "UTF-8")
```

## データの準備

### 位置情報をエクセルの「N」列に記入する
 エクセルの14番目の列（エクセルでは「N」の列）に座標を書く
 座標は、googlemapで指定の場所を右クリックして出るメニューから
 この場所についてを選択すると、
 緯度経度情報が画面下に表示される。
 その部分をクリックすると左側の検索窓やその下に、
 緯度経度の座標が表示されるので、それをコピーする。
 緯度経度情報は以下の様なモノ

```
34.690111, 135.515102
```
 これをそのまま、「N」列にペーストします
 緯度経度に分けたりする必要はありません。

### CSVファイルとして保存する
 該当のシートを開いた状態で、名前を付けて保存を選択し、
 ファイル名の下のファイルの種類ドロップボックスを開いて
 CSV UTF-8（コンマ区切り）
 を選択して保存します。

当該プロジェクトのdataディレクトリにcsvファイルのサンプルが入っています。
参考にしてください。


## データの読み込み

準備したCSVファイルを`read_dev_csv`関数を使って読み込みます。


```{r message=FALSE}
plot_data <- read_dev_csv("data/sample_data.csv")
```


## 地図オブジェクトを作成し表示

読み込んだデータを`draw_map`関数に与えてマップオブジェクトを作成して、表示します。

```{r fig.width=9}
draw_map(plot_data)
```

## ラベルの配置場所を上下左右に調節

`draw_map`関数の引数は次のようになっていいます。

```{r eval=FALSE}
draw_map(df, bottom_f = c(), left_f = c(), right_f =c(), map = 1)
```

- bottom_f
- left_f
- right_f

それぞれに、データの行番号を与えることで、左右下にラベルが配置されます。
これで調整することで、ラベルの重なりを多少緩和できます。

```{r fig.width=9}
draw_map(plot_data,bottom_f = c(1,4,9),left_f = c(11,8),right_f = c(6))
```

## マップ

ベースマップを切り替えることが可能です。

1. オープンストリートマップ
1. 国土地理院
1. 国土地理院（淡色）
1. 国土地理院（航空写真）

```{r fig.width=9}
draw_map(plot_data,
         bottom_f = c(1,4,9),
         left_f = c(11,8),
         right_f = c(6),
         map = 2)
```

```{r fig.width=9}
draw_map(plot_data,
         bottom_f = c(1,4,9),
         left_f = c(11,8),
         right_f = c(6),
         map = 3)
```

```{r fig.width=9}
draw_map(plot_data,
         bottom_f = c(1,4,9),
         left_f = c(11,8),
         right_f = c(6),
         map = 4)
```

## 印刷の仕方

RStudioのコンソール上で地図オブジェクトを作成すると、
右下ペインのViewerに地図が表示されます。
その時、Viewerの上部に並ぶアイコンの中で、一番右側のアイコンをクリックします。（カーソルを持っていくと、Show in new windowと表示されるアイコン）

そうすると、既定のブラウザでマップが開くので、ブラウザのメニューにある印刷から、マップを印刷できます。マップはドラックで位置を調節できるので、印刷プレビュー等でちょうどいい位置に調節してみてください。


